## **SOBRE MI**

Soy ingeniero mecánico eléctrico, he estado trabajando en el área eléctrica durante los últimos cinco años. específicamente en obras de electrificación. Gracias a esta experiencia, he desarrollado habilidades sólidas en comunicación y trabajo en equipo.

Siempre he tenido pasión por la programación desde mis días universitarios. He participado en numerosas competencias de robótica y me gradué con una tesis sobre redes neuronales.

#### **CONOCIMIENTOS**

C#

ASP.NET CORE

Microsoft SQL Server

Docker

GIT

**HTML** CSS

JavaScript

Python

## **HABILIDADES**

Autodidacta

Responsable

Trabajo en equipo

#### **IDIOMAS**

Inglés B1

#### **Hobibes**

Ciclismo de ruta y montaña

#### **CONTACTO**



Linkedin



GitHub



+51 921649077



larico1599@outlook.com



Puno - Perú

# **Jhonatan E. Larico Capia**

# Desarrollador Back-end .NET

#### **EXPERIENCIA**

#### Desarrollo de un sistema de inventario de repuestos

Proyecto personal, el cual abarca las siguientes tecnologías: web API, web MVC. El proyecto empieza con el diseño de clases. Utilizo Entity Framework Core para la creación de la base de datos e implemento Clean architecture con los principios SOLID. Los patrones de diseño que utilizo son Generic Repository y Unit of Work. Obteniendo así una API robusta. Para la parte visual utilizo figma para crear un simple boceto, utilizo CSS, HTML y JavaScript para darle un poco de interactividad a la parte visual.

## Ingeniero Asistente

Grupo JACEP S.R.L

ene. 2023 - feb. 2024 • 1 año 2 meses

Areguipa, Perú • Presencial

Obra de electrificación "Mejoramiento de nivel de tensión en la linea de 10 KV Yarabamba"

Mis principales funciones fuerón

- Manejo de personal
- Elaboración de metrados, expedientes ténicos, valorizaciones

#### **Cadista**

Consorcio Chincheros II • Jornada completa

feb. 2022 - nov. 2022 • 10 meses

Abancay, Apurímac, Perú · Presencial

Obra de electrificación "Ampliación de redes de distribución en el departamento de Apurimac".

#### **Ingeniero Asistente**

CODIMSUR • Jornada completa

abr. 2021 - dic. 2021 • 9 meses

Arequipa, Perú • Presencial

Obra de electrificación "Mejoramiento de nivel de cambio de tensión de la SET Socabaya, Jesús - Arequipa."

Asistente y cadista, encargado de realizar los planos y metrados de la obra de electrificación

# **FORMACIÓN**

ASP.NET Core 6 Web API Deep Dive - Pluralsight ASP.NET Core 6 Web API Fundamentals - Pluralsight EF Core 6 Fundamental - Pluralsight Asp.Net Core7(.NET7) True Ultimate Guide - Udemy

# **EDUCACIÓN**

## Universidad Nacional del Altiplano Puno

Ing. Mecánica Eléctrica (2014-2018)